

## **RODOLFO JOSE ALDANA BRACHO**

#### Perfil

Desarrollador web con 3 años de experiencia, con especialización mayormente en Frontend. He participado en una variedad de proyectos que van desde aplicaciones web corporativas hasta sitios comerciales y tiendas online. Habitualmente trabajo de forma remota, aunque estoy abierto a oportunidades que impliquen colaboraciones presenciales.

# **Experiencia Laboral**

Desarrollador

jun 2023 - presente

**FreeLancer** 

Durante mi experiencia laboral en desarrollo de páginas comerciales (Ecommerce, publicitarias, Landing page) para diversos clientes en plataformas Freelancer, he destacado en el ámbito del Frontend, utilizando herramientas como Bootstrap, Laravel, Angular, WordPress y Webflow. En algunas ocasiones, he incursionado en áreas del Backend al conectar endpoints con vistas a través de PHP y Ajax. Además, cuento con habilidades en el manejo básico de bases de datos para complementar mis capacidades y ofrecer soluciones integrales en el desarrollo web.

**Desarrollador Frontend** 

ago 2020 - jun2023

#### NaguaroSoftware, Remoto

Durante mi experiencia laboral, participé activamente en el desarrollo de diversas páginas web y aplicaciones utilizando tecnologías como Angular, Laravel, WordPress, JavaScript, CSS, Shopify y Prestashop. En este rol, tuve la responsabilidad principal en la carga de trabajo, siendo supervisado mientras seguía los requerimientos de múltiples clientes de la empresa. Mi función consistía en cumplir meticulosamente con los aspectos del Frontend y facilitar la conexión con el Backend a cargo de otro desarrollador, asegurando así la integración efectiva de las funcionalidades del proyecto.

Desarrollador

mar 2020 - jul2020

#### FreeLancer, Remoto

Colaborador en desarrollo de sistema web empresarial.

Tareas realizadas: Apoyo en el desarrollo de aplicación web usando Angular y Angular Material, donde me encargue de aplicar funciones de manejo da datosusando formularios reactivos para el manejo de cuestionarios de análisis a empleados.

### FreeLancer, Remoto

Desarrollo de plantillas para web de clínica.

Tareas realizadas: Desarrollo de Frontend y formularios. Se hizo uso de tecnologías como PHP, Bootstrap y JavaScript; junto al Framework Laravel comotecnología principal.

### **Formación**

Ingeniería en Sistemas

## **Habilidades**

- ✓ JavaScript (intermedio)
- ✓ CSS (avanzado).
- ✓ HTML (avanzado)
- ✓ PHP (intermedio).
- √ MySQL (básico)

- ✓ Bootstrap (avanzado).
- ✓ Angular (intermedio).
- ✓ Laravel (intermedio).
- ✓ WordPress (intermedio).

- ✓ Prestashop (básico).
- ✓ Webflow (intermedio)
- ✓ Manejo de versiones GIT (intermedio).